臺灣板橋地方法院民事裁定　　　　　100年度消債更字第233號
聲　請　人　江雨蓉原名：江春.
上列當事人聲請消費者債務清理事件，本院裁定如下：
    主  文
聲請人江雨蓉自中華民國一百年十二月三十日下午四時起開始更
生程序。
命司法事務官進行更生程序。
    理  由
一、本件聲請意旨略以：
（一）聲請人前因信用卡契約及信用貸款而負債務，共計新臺幣
      （下同）2,296,264元，因有不能清償債務之虞，遂於民
      國100年5月6日間，以書面向最大債權金融機構中國信託
      商業銀行（下稱中信商銀）請求共同協商債務清償，嗣因
      債權銀行未能接受聲請人實際還款能力顯足以負擔之還款
      方案，致未能達成協商。
（二）因聲請人於持卡期間，因為大陸籍配偶尋求穩定工作不易
      ，又因配偶有聽障身疾，以打零工為業，聲請人須分攤扶
      養二子及家庭開銷。多年來，聲請人只好以卡養卡，以債
      養債來支付種種及各家銀行之最低應繳金額。聲請人於今
      每月約有13,000元之收入，扣除每月個人支出約5,000元
      ，及扶養未成年子女等支出，聲請人確有還款之最大誠意
      ，且已履行部分清償，奈何長期之收支不足，僅能維持個
      人及家庭最低基本生活，致履行原債權銀行所有債務有重
      大困難之際，客觀上顯不能歸責於聲請人，爰請求裁定准
      予更生云云。
二、按債務人不能清償債務或有不能清償之虞者，得依本條例所
    定更生程序，清理其債務；債務人無擔保或無優先權之債務
    總額未逾 1,200萬元者，於法院裁定開始清算程序或宣告破
    產前，得向法院聲請更生；債務人對於金融機構因消費借貸
    、自用住宅借款、信用卡或現金卡契約而負債務，在聲請更
    生或清算前，應提出債權人清冊，以書面向最大債權金融機
    構請求協商債務清償方案，並表明共同協商之意旨；債務人
    與金融機構協商成立者，不得聲請更生或清算。但因不可歸
    責於己之事由，致履行顯有重大困難者，不在此限；本條例
    施行前，債務人依金融主管機關協調成立之中華民國銀行公
    會會員，辦理消費金融案件無擔保債務協商機制與金融機構
    成立之協商，準用前項之規定；法院開始更生程序之裁定，
    應載明其年、月、日、時，並即時發生效力；法院裁定開始
    更生或清算程序後，得命司法事務官進行更生或清算程序，
    必要時得選任律師、會計師或其他適當之自然人或法人一人
    為監督人或管理人，消費者債務清理條例第3條、第42條第1
    項、第151條第1項、第5項、第6項、第45條第1項、第16 條
    第1項分別定有明文。
三、經查：
（一）聲請人於提出本件更生之聲請前，曾向聲請人之最大債權
      金融機構中信商銀表明協商之意思，經中信商銀以聲請人
      無法負擔任何還款條件為由通知協商不成立，此有聲請人
      所附中信商銀前置協商不成立通知書在卷可參。聲請人據
      以聲請更生，本院自應綜合聲請人目前全部收支及財產狀
      況，評估是否已不能維持符合人性尊嚴之最基本生活條件
      ，而有「不能清償或不能清償之虞」之情。
（二）聲請人主張其每月收入為13,000元，並提出世際傳家大樓
      委員會證明書及薪俸袋為證，核屬相符，堪信為真。又聲
      請人主張每月需分別支出租金2,500元、個人生活支出5,0
      00元、扶養費用4,000元，共計11,500元等語。本院審酌
      聲請人之生活狀況、工作需要、負債情形，及聲請人子女
      陳智國、陳柏勳、聲請人配偶陳松濤之生活狀況，認聲請
      人上開每月生活必要支出費用共計11,500元之主張為合理
      適當。則依前揭聲請人月收入13,000元核算，扣除其每月
      生活必要支出11,500元後，剩餘1,500元，明顯無法支付
      最大債權銀行中信商銀所提出之180期、0%、月付5,291元
      之清償方案，可見聲請人顯有不能清償債務之情事存在。
四、綜上所述，本件聲請人為一般消費者，並未從事營業活動。
    其有無法清償債務之虞情事，又所負無擔保或無優先權之債
    務，並未逾1,200萬元，且未經法院裁定開始清算程序或宣
    告破產，復查無消費者債務清理條例第6條第3項、第8條或
    第46條各款所定駁回更生聲請之事由存在，則聲請人聲請更
    生，應屬有據，自應准許。
五、依消費者債務清理條例第11條第1項、第45條第1項、第16條
    第1項，裁定如主文。至於聲請人於更生程序開始後，應另
    提出足以為債權人會議可決或經法院認為公允之更生方案以
    供採擇，俾免更生程序進行至依消費者債務清理條例第61條
    規定應行清算之程度，附此敘明。
中    華    民    國   100    年    12    月    30    日
                  民事第二庭    法  官  張谷輔
上為正本係照原本作成
本件不得抗告
本裁定已於100年12月30日下午4時公告
中    華    民    國   100    年    12    月    30    日
                                書記官  尤秋菊